# 关于不丧失控制权处置部分子公司股权的合并

提问人：zhongzhao433 时间：2017-01-11 13:38:36
假设1.1日设立子公司甲，投资成本 100 ，本年甲实现利润 50 ，在12.31将甲的30%股权处置，收到价款 70 。 个别报表分录 借:银行存款 70 贷:长投 30 投资收益 40 合并层面的冲减投资收益为70-150*0.3=25 分录为 借:投资收益 25 贷:资本公积 25 对个别报表产生的投资收益和在合并报表冲减的投资收益的差额应该放到那里？处置日的合并抵消分录怎样？ 第一种做法 借:实收资本 100投资收益 15 贷:长投 70 少数股东权益 45 第二种做法 借:投资收益 15 贷:资本公积 15 借:实收资本 100 少数股东损益 15 贷:
长投 70 少数股东权益 45

回答人：chenyiwei
“个别报表产生的投资收益和在合并报表冲减的投资收益的差额”实际上是被处置的这部分股权在母公司持股期间对应的损益调整和其他权益变动。如果是以前年度发生的部分，应调整年初未分配利润和年初其他综合收益金额；如果是在本年度内发生的部分，则已包含在本年度归属母公司股东的净利润和其他综合收益中了。

提问人：zhongzhao433 时间：2017-01-11 22:02:53
”如果是在本年度内发生的部分，则已包含在本年度归属母公司股东的净利润和其他综合收益中了。”，陈版，如本例，本年子公司实现的 50 应该还是归母公司享有，不应该归属于少数股东损益，那是否按照第一种做法， 借:实收资本 100 投资收益 15 贷:长投 70少数股东权益 45 要不在合并抵消时怎么平？

回答人：chenyiwei
是第一种。本年度无少数股东损益。